臺灣板橋地方法院刑事判決　　　　　　 100年度訴字第1886號
公　訴　人　臺灣桃園地方法院檢察署檢察官
被　　　告　劉浩志
上列被告因竊盜案件，經檢察官提起公訴（99年度偵字第29054
號）暨追加起訴及移送併辦（100 年度偵字第15417 號），因被
告於準備程序中就被訴事實為有罪之陳述，經本院合議庭裁定改
以簡式審判程序審理，判決如下：
    主  文
劉浩志竊盜，累犯，共貳罪，各處有期徒刑伍月，如易科罰金，
均以新臺幣壹仟元折算壹日。又意圖為自己不法之利益，以無線
方式，盜用他人電信設備通信，累犯，處有期徒刑肆月，如易科
罰金，以新臺幣壹仟元折算壹日。應執行有期徒刑壹年，如易科
罰金，以新臺幣壹仟元折算壹日。
    事  實
一、劉浩志前因竊盜案件，經本院以93年度易字第732 號判決判
    處有期徒刑1 年6 月，後因撤回上訴而確定，於民國95年1
    月20日縮短刑期執行完畢；又因竊盜等案件，經臺灣士林地
    方法院以96年度易字第784 號判決分別判處罪刑確定，嗣經
    同院以97年度聲減字第108 號裁定均予減刑並應執行刑為有
    期徒刑2 年確定，於98年4 月9 日縮短刑期執行完畢；復因
    竊盜案件，經同院以98年度簡字第98號判決判處有期徒刑6
    月確定，於98年11月13日因易服社會勞動執行完畢。詎其猶
    不知悔改，分別基於意圖為自己不法之所有或利益，而為下
    列犯行：
(一)、於99年1 月10日晚間10時許迄同年月11日凌晨5 時51分許期
    間之某時，在臺北縣三重市（現改制為新北市三重區○○○
    街與仁安街口（追加起訴書及併辦意旨書均誤載為「仁華街
    與集勇街口」，應予更正），以自備汽車鑰匙（未扣案）插
    入電門發動車輛之方式，竊取陳禹佑所有之DQ-5888 號自用
    小客車及其置放於車內之碗盆10箱、陳禹佑之行動電話（含
    SIM卡1 張，電話門號詳卷）1 支，得手後供代步使用。
(二)、又於99年4 月10日上午6 時許，在臺北縣深坑鄉（現改制為
    新北市深坑區○○○路○ 段81巷18號前，以同上開(一)之方式
    ，竊取楊孟錦所有、由彭及沅保管使用之Z5-7953 號自用小
    客車，得手後供代步使用。
(三)、劉浩志自99年1 月11日上午5 時51分39秒至翌日（同年月12
    日）晚間8 時31分許止，在不詳地點，接續撥打上開(一)竊盜
    犯行所竊得陳禹佑之行動電話，以此方式盜用前開電信設備
    通信，而獲得與不詳人士通話之不法利益新臺幣275.5 元，
    嗣於同年2 月8 日陳禹佑接獲上開門號之繳費帳單，而查悉
    上情。
二、嗣因陳禹佑及彭及沅報警處理，警方尋獲上開車輛後，分別
    於各該車內所採集嫌犯DNA-STR 樣本，均與劉浩志之DNA-ST
    R 型別相符，始查悉上情。
三、案經桃園縣政府警察局中壢分局移送臺灣桃園地方法院檢察
    署檢察官偵查起訴，經臺灣桃園地方法院諭知管轄錯誤移送
    本院審理暨臺灣板橋地方法院檢察署檢察官自動偵查後併案
    及追加起訴。
    理  由
壹、程序事項
一、按簡式審判程序、簡易程序及第376 條第1 款、第2 款所列
    之罪之案件外，第一審應行合議審判，刑事訴訟法第284 條
    之1 定有明文，被告所犯竊盜罪，核係同法第376 條第1 款
    之罪，是依上開規定，此部分即非屬合議審判案件，合先敘
    明。
二、又被告違反電信法部分，所犯者非為死刑、無期徒刑、最輕
    本刑為3 年以上有期徒刑之罪或高等法院管轄第一審案件，
    其於準備程序進行中，先就被訴事實為有罪之陳述，經告知
    簡式審判程序之旨，並聽取公訴人、被告之意見後，本院業
    已依刑事訴訟法第273 條之1 第1 項之規定，裁定由受命法
    官獨任以簡式審判程序進行本案之審理。是本案之證據調查
    ，依刑事訴訟法第273 條之2 規定，即不受同法第159 條第
    1 項、第161 條之2 、第161 條之3 、第163 條之1 及第16
    4 條至第170 條規定之限制。
貳、實體事項
一、上揭犯罪事實，業據被告於警詢、偵查及本院準備程序、審
    理時均自白不諱，核與證人即被害人彭及沅於警詢及陳禹佑
    於警詢、偵查中指述之情節大致相符，並有桃園縣政府警察
    局車輛尋獲電腦輸入單、贓物認領保管單、桃園縣政府警察
    局中壢分局刑案現場勘查紀錄表暨採證照片各2 份、桃園縣
    政府警察局99年9 月1 日桃警鑑字第0990082973號函、內政
    部警政署刑事警察局99年9 月6 日行醫字第0990123237號鑑
    定書各1 份（見臺灣桃園地方法院檢察署99年度偵字第2900
    54號偵查卷第28頁、第29頁、第31頁、第32頁、第22頁至第
    26頁、第19頁、第20頁）及陳禹佑行動電話門號明細帳單1
    份（見臺灣板橋地方法院檢察署100 年度偵字第2455號偵查
    卷第5 頁至第7 頁）在卷可稽，足認被告之自白與事實相符
    。從而本案事證明確，被告犯行均堪予認定。
二、核被告犯罪事實一、(一)(二)所為，均係犯刑法第320 條第1 項
    之竊盜罪（共2 罪）；犯罪事實一、(三)所為，係犯電信法第
    56條第1 項之盜用他人電信設備通信罪。所犯上開3 罪，犯
    意各別，行為互殊，犯罪時間迥異，應分論併罰。又其受有
    如事實欄之有期徒刑執行完畢，5 年內故意再犯本件有期徒
    刑以上之各罪，均應依刑法第47條第1 項規定論以累犯，並
    皆加重其刑。犯罪事實一、(一)之犯罪時間，業據被告於檢察
    官訊問時供述明確，且被告係於100 年1 月11日上午5 時51
    分許即盜打隨車竊得被害人陳禹佑之上開行動電話，是起訴
    書就被告竊取陳禹佑所有DQ-5888 號自用小客車之犯罪時間
    部分記載「於99年1 月11日上午8 時許」容有未合，應予更
    正如犯罪事實欄所載。爰審酌被告前已因多次竊盜，迭遭法
    院論罪科刑，竟再犯本案2 件竊盜犯行，所為有害社會治安
    ，其竊得之財物價值不低，又貪圖小利，盜用被害人陳禹佑
    之行動電話以獲取免付費之通話不法利益，所為殊非可取，
    惟被告均坦承犯行之犯後態度，竊得之汽車共2 輛均已由警
    方尋獲後由被害人領回，有上開贓物認領保管單2 紙在卷可
    憑，另盜用電話之通話費僅270 餘元（依上開通話明細帳單
    所載：「他網行動通話費」247.7 元，「市話通話費」27.8
    3 元），兼衡被告智識程度、犯罪之動機、目的、手段等一
    切情狀，分別量處如主文所示之刑，並均諭知易科罰金之折
    算標準，復定其應執行之刑併諭知易科罰金之折算標準。至
    於被告持以竊取本案車輛之汽車鑰匙並未扣案，無證據證明
    尚屬存在，且非違禁物，故不併予宣告沒收。另檢察官聲請
    併辦部分與起訴部分之事實相同，同為本院審理之範圍，本
    院自得併予審究，附此敘明。
三、據上論斷，應依刑事訴訟法第273 條之1 第1 項、第299 條
    第1 項前段，刑法第11條、第320 條第1 項、第47條第1 項
    、第41條第1 項前段、第8 項、第51條第5 款，電信法第56
    條第1 項，刑法施行法第1 條之1 ，判決如主文。
本案經檢察官郭峻豪到庭執行職務。
中    華    民    國   100    年    9     月    13    日
                  刑事第三庭法  官  陳伯厚
上列正本證明與原本無異。
如不服本判決，應於判決送達後10日內敘明上訴理由，向本院提
出上訴狀 (應附繕本) ，上訴於臺灣高等法院。其未敘述上訴理
由者，應於上訴期間屆滿後20日內向本院補提理由書「切勿逕送
上級法院」。
                            書記官  田世杰
中    華    民    國   100    年    9     月    13    日